最高法院民事裁定　　　　　　　一○○年度台抗字第七八二號
再 抗告 人　徐婉菁
代　理　人　許再定律師
上列再抗告人因與何榮華間聲請停止執行事件，對於中華民國一
○○年八月五日台灣高等法院台南分院裁定（一○○年度重抗字
第一四號），提起再抗告，本院裁定如下：
    主  文
原裁定廢棄，應由台灣高等法院台南分院更為裁定。
    理  由
本件原法院維持台灣台南地方法院（下稱台南地院）一○○年度
聲字第二三號准相對人何榮華提供擔保後，台灣台東地方法院（
下稱台東地院）九十八年度司執字第一二九一四號強制執行事件
就該裁定附表所示不動產之執行程序（下稱系爭執行程序），於
台南地院一○○年度訴字第一八號確認債權不存在等事件判決確
定前停止執行之裁定，裁定駁回再抗告人之抗告，係以：相對人
以提起上開訴訟為由，依強制執行法第十八條第二項規定，向台
南地院聲請停止系爭執行程序，受訴法院既為台南地院，該法院
就本件聲請自有管轄權；雖受訴法院曾裁定將該訴訟移送台東地
院管轄，但該移送管轄之裁定業經抗告法院以裁定予以廢棄確定
，自難謂台南地院就本件聲請無管轄權。次查再抗告人係以法院
准予拍賣抵押物之裁定為執行名義，聲請台東地院為強制執行，
而相對人既起訴請求確認再抗告人之抵押債權不存在及命再抗告
人塗銷抵押權設定登記，參照司法院大法官會議釋字第一八二號
解釋理由，自得依強制執行法第十八條第二項規定聲請停止執行
。而法院依上開規定酌定擔保金額而准許停止強制執行，該項擔
保係備供債權人因停止執行所受損害之賠償，其數額應依標的物
停止執行後，債權人未能即時受償或利用該標的物所受之損害額
，或其因另供擔保強制執行所受之損害額定之。審酌系爭不動產
第三次拍賣最低拍賣價格為新台幣（下同）三千二百九十二萬六
千元，如停止強制執行，再抗告人之債權無法及時受償，其因停
止執行程序所受之可能損害，即為停止期間無法受償所受之遲延
利息損失。另上述確認債權不存在訴訟如經三審判決確定，估計
約須四年四個月，再抗告人未能即時受償，依法定利率計算其利
息之損害應為三百二十九萬二千六百元（其計算式為：32,926,0
00元×2%×5= 3,292,600元）。是台南地院裁定准相對人供該擔
保金額後停止系爭執行程序，尚無不合等詞，為其論據。
惟所謂法定利率，其週年利率為百分之五，此觀民法第二百零三
條規定自明。原法院既認再抗告人因停止執行可能受有之利息損
害，應按「法定利率」計算，竟以週年利率百分之二計之，自違
背上開民法規定。而如按法定利率即週年利率百分之五計算，相
對人應供之擔保金額即應提高為八百二十三萬一千五百元，原法
院維持台南地院所命供擔保之金額，亦有不當。再抗告意旨，指
摘原裁定適用法規顯有錯誤，求予廢棄，非無理由。
據上論結，本件再抗告為有理由。依強制執行法第三十條之一，
民事訴訟法第四百九十五條之一第二項、第四百七十七條第一項
、第四百七十八條第二項，裁定如主文。
中    華    民    國  一○○  年    十    月   十三   日
                      最高法院民事第一庭
                          審判長法官  蕭  亨  國  
                                法官  李  慧  兒  
                                法官  高  孟  焄  
                                法官  許  澍  林  
                                法官  鄭  雅  萍  
本件正本證明與原本無異
                                      書  記  官  
中    華    民    國  一○○  年    十    月  二十六  日
                                                      Ｅ